【裁判字號】    90,簡上,38
【裁判日期】    900828
【裁判案由】    違反勞動基準法
【裁判全文】
臺灣高雄地方法院刑事判決                            九十年度簡上字第三八號
    上訴人即被告  甲○○
右列上訴人即被告因違反勞動基準法案件，不服本院鳳山簡易庭八十九年度鳳簡字第
八五四號中華民國九十年一月二日第一審簡易判決（聲請簡易判決處刑案號：八十九
年度偵字第二二一四六號），提起上訴，本院判決如左：
    主  文
上訴駁回。
    事實及理由
一、本案經本院審理結果，認第一審簡易判決認事用法及量刑均無不當，應予維持，
    除起訴書犯罪事實欄第五行每日十六時至二十二時應予更正為十五時至二十四時
    外，其餘引用該第一審簡易判決書記載之事實及理由（如附件）。
二、上訴人上訴意旨略以，其所經營之阿月檳榔攤營業時間原則上是早上七點三十分
    開始營業到晚上十二點，共僱用早班二人，中班一人，早班是到下午三點，中班
    是三點到晚上十點，晚上十點以後就未僱用人，其從八十九年八月開始僱用乙○
    ○擔任中班，每月薪資約新台幣二萬一千元，案發當天係乙○○準備要自己經營
    開店，所以她要求十點以後要自己做，學習自己經營的經驗，所以這段時間是採
    抽成的方式計算，飲料的部分我只拿回本錢，賺得部分她自己賺，不算是受其僱
    用云云。經查，本件上訴人即被告於警訊中供稱：於八十九年八月二十五日起僱
    用乙○○，每日工作時段自十六時至二十四時，每月薪資新台幣二萬元」等語明
    確（見警卷高雄縣警察局林園分局八十九年九月九日偵訊筆錄），核與證人乙○
    ○於警訊中所證述：受僱在阿月檳榔攤販賣檳榔、香煙、飲料等，上班時間為十
    六時至二十四時等語相符（見警卷高雄縣警察局林園分局八十九年九月八日偵訊
    筆錄），復有警方所制作違反社會秩序維護法案件現場紀錄在卷可稽，被告所辯
    顯係事後卸責之詞，要無可採，罪證明確，上訴人即被告之犯行堪以認定。因認
    原審適用勞動基準法第七十七條，刑法第十一條前段、第四十二條第二項，十一
    條，罰金罰鍰提高標準條例第二條，逕以簡易判決處罰金二萬元，如易服勞役，
    以三百元折算一日，認事用法，核無不合，量刑亦屬妥適，上訴人即被告猶執前
    詞上訴，求為撤銷原判決，其上訴為無理由，應予駁回。
三、上訴人即被告經合法傳喚，無正當之理由不到庭，爰不待其陳述逕行判決。
據上論斷，應依刑事訴訟法第四百五十五條之一第三項、第三百六十八條、第三百七
十一條、第三百七十三條，判決如主文。
中    華    民    國    九十    年      八      月        二十八        日
                                  臺灣高雄地方法院刑事庭
                                      審判長法  官  黃建榮
                                            法  官  吳宏榮
                                            法  官  林俊寬
右正本證明與原本無異。
不得上訴。
                                            書記官  李文廣
中    華    民    國    九十    年      八      月        二十八        日


司法院資訊處製作；財團法人民間司法改革基金會備份。
